Fábio Oliveira Email: fabiooli221297@gmail.com

27 Anos LinkedIn: linkedin.com/in/fabio-oliveira-nb/
Desenvolvedor Front End GitHub: https://github.com/NullBeta001

React, Next.js, Angular, Vite | AWS & GCP Certified

## Afirmação Pessoal

Desenvolvedor front-end Pleno experiente em React, TypeScript, Angular, Vite e NextJS, com certificações em AWS, Google Cloud e UX Design. Habilidades sólidas em arquiteturas de desenvolvimento e experiência em grandes projetos. Apaixonado pelo conhecimento e sempre buscando aprimoramento. Desenvolvedor desde 2022.

# Experiência

## Software Engineer - Outubro 2024 - atualmente

Remoto - Coral Gables, Flórida, United States

Atuo no desenvolvimento de aplicações modernas e escaláveis com foco em React.js, Next.js, Vite, JavaScript e TypeScript. Minhas responsabilidades incluem construir interfaces performáticas e acessíveis, integrar sistemas com Node.js e Python em ambientes Docker, aplicar princípios de engenharia de software (como SOLID, Clean Code, DDD e Design Patterns), gerenciar versionamento com Git, participar de metodologias ágeis (Scrum e Kanban), liderar discussões técnicas com stakeholders nacionais e internacionais, além de documentar e compartilhar conhecimento com a equipe. Sou apaixonado por resolver problemas complexos e entregar soluções eficientes com tecnologias modernas.

## Desenvolvedor Front End na Germinare Agro - Abril 2023 - Outubro 2024

Remoto - Uberlândia, MG Brasil

Trabalhando com React, Angular, TypeScript, AWS, Python e REST API, atuei como responsável pelo Front End, além de desempenhar funções de UI e UX design com Figma. Destaco o desenvolvimento do aplicativo Sales Trackr, uma iniciativa própria que eficazmente substituiu as planilhas utilizadas para análises de vendas de commodities, tornando-se um projeto crucial na empresa devido seu grande impacto na redução de tempo. Além disso, sou responsável por 2 grandes projetos com foco no mercado de commodities nacional e internacional, utilizando também Python e REST API.

## Desenvolvedor Front End na DG Sys - Novembro 2022 - Abril 2023

Remoto - Indaial, SC Brasil

Desenvolvimento de aplicações com Angular, TypeScript, Node.JS e AWS Lambda. Participação ativa em grandes projetos com suporte aos usuários, manutenção e criação de novas features. Devido a criticidade dos dados dos clientes, aprimorei minhas habilidades em segurança e manipulação de dados usando Firebase.

## Desenvolvedor Full Stack Freelancer na Braintrust - Julho 2022 - Abril 2023

Remoto - Brasil

Prestação de serviços de desenvolvimento tanto de Front e Design quanto de back end. Usando TypeScript, Angular, C#, AWS Node.JS e Firebase. Também realizando designs com Figma voltado para UX e UI.

# Formação

SENAI SENAI

Desenvolvimento Back End - (2022 - 2023) Desenvolvimento Front End - (2021 - 2022)

FIAP AWS Academy

Certificação User Experience - (2023) Certificação AWS Cloud Foundations - (2022)

Google

Certificação Computação em Nuvem - (2023)